# 请教陈版：以权益结算股份对每股收益计算的影响

提问人：sunzbshiye 时间：2018-04-02 21:40:17
请教陈版： 我们有一家拟IPO企业，成立了持股平台，员工认购平台股份，形成股份支付，确认了费用和资本公积，我看是不影响净资产的，但为什么某大所出具的报告加权平均净资产收益率受到了影响？没能理解。还望陈版指点。感谢！

回答人：chenyiwei
不清楚具体情况。是否对这部分资本公积变动没有按照“全年发生额/2”进行加权所导致？